【裁判字號】    95,交聲,374
【裁判日期】    951030
【裁判案由】    聲明異議
【裁判全文】
臺灣臺中地方法院交通事件裁定  95年度交聲字第374號
原處分機關  交通部公路總局臺中區監理所
受處分人    甲○○
上列受處分人因違反道路交通管理處罰條例案件，對於交通部公
路總局臺中區監理所民國95年5月12日所為之裁決（中監違字第
裁60-G00000000號裁決書)，聲明異議，本院裁定如下：
    主    文
異議駁回。
    理    由
一、原處分機關略以：臺中市警察局交通警察隊於民國九十四年
    十月九日二十三時六分許，在臺中市○○路與旅順路口（往
    市區），查獲車牌號碼７１６－ＮＫ號自小客車有「行車限
    速五十公里，經測時速六十六公里，超速十六公里（未滿二
    十公里）」之違規，遂以中市警交字第Ｇ00000000
    號舉發違反道路交通管理事件通知單逕行舉發，因受處分人
    甲○○未於期限內到案，原處分機關遂於九十五年五月十二
    日對受處分人甲○○裁處罰緩新臺幣（下同）二千四百元整
    ，逾期依裁決書處罰主文裁處，於法並無違誤等語。
二、聲明異議意旨略以：受處分人甲○○於九十四年十月九駕駛
    ７１６－ＮＫ由豐原南下經北屯路超速一事並非事實，當日
    豐原客人包車至北部旅遊，回到豐原已是晚上十點二十分左
    右，回程都是依速限行駛，且同地點另有一台機車也被相機
    照到。且為何超速罰單去年均未收到，直到今年九十五年五
    月十六日才收到？受處分人為職業駕駛人，臺中那裡有固定
    測速照相均一清二楚，不會明知故犯等語。
三、經查：
（一）受處分人確有於上開時、地駕車違規超速之事實，有卷附
      之測速照相相片二張可資佐憑，且經本院函詢臺中市警察
      局有關上開違規路口固定桿式闖紅燈暨測速照相器材使用
      情形，該局函復稱：(一)該路口固定桿式闖紅燈暨測速照相
      器材，設定測照車種為大型車、自小客，並未設定測照機
      車違規採證使用。(二)照相桿距離感應線位置約十二公尺至
      十六公尺，當車輛經過感應線圈時，經主機運算測速，如
      有超速，測照相機即動作拍照。(三)因每車道均有埋設感應
      線圈，車輛經過感應線圈時均會顯示車速及車道別，如車
      速超過主機所設定之限速時，測照相機立即自動拍攝照相
      ，車速如未超過設定速限，則相機不會感應動作拍照。當
      車輛行駛經過該路口所裝設之感應線圈車道時，相片上即
      顯示車道別Ｌ１（即照片上之左側車道）或Ｌ２（照片上
      之右側車道），若兩車均超速時，相片上則會同時顯示第
      一車道與第二車道均超速，因此可由相片上判別違規車輛
      歸屬。(四)如同時有二部車輛相間隔通過感應線圈並不會影
      響所偵測之車速。且可從違規相片上之車道別，判別違規
      車道上之車輛及行車速度等情，有該局九十五年九月十一
      日中市警交字第０九五００八三０五七號函存卷可查。基
      此：
  １、受處分人質疑卷附之測速照片可能係其右後方機車超速所
      致云云，已屬無稽。
  ２、而依卷附測速照片顯示，受處分人所駕駛之車牌號碼７１
      ６－ＮＫ號自小客車係行駛在照片上之左側車道，亦即前
      開函文所指Ｌ１車道，而測速照片上之違規車道亦顯示「
      Ｌ１」，可知該測速照相器材所拍得之違規車輛，確係受
      處分人所駕駛之車牌號碼７１６－ＮＫ無誤。受處分人空
      言辯稱：自己係職業駕駛人，熟知測速照相器材裝置地點
      ，不會明知故犯云云，亦不可採。
（二）受處分人雖又辯稱：並未收到違規超速罰單云云，但查受
      處分人之戶籍地在臺中市○區○○路一三五巷二十號六樓
      之三，臺中市警察局乃先依上址送達本件之舉發違反道路
      交通管理事件通知單，但因該址查無受處分人而遭退回，
      故再依法為公示送達等情，有本院依戶役政系統查詢之受
      處分人戶籍資料、舉發違反道路交通管理事件通知單掛號
      退回之證明文件、臺中市警察局公告等件附卷可稽，則臺
      中市警察局關於本件舉發違反道路交通管理事件通知單之
      送達程序，皆依法定程序辦理，並無違誤。受處分人因本
      身並未居住在戶籍地，以致未能收受本件舉發違反道路交
      通管理事件通知單，尚無法資為抗辯本件裁處不合法之理
      由。
四、按汽車駕駛人，行車速度，超過規定之最高時速，或低於規
    定之最低時速，或將用測速雷達感應器者，處新台幣一千二
    百元以上二千四百元以下罰鍰；其感應器沒收入。修正前道
    路交通管理處罰條例第四十條第一項定有明文（該條規定於
    受處分人違規及原處分機關裁決後，業於九十四年十二月二
    十八日修正，並於九十五年七月一日起施行，本件應適用修
    正前之規定，附此明）。查受處分人於上揭時、地既有行
    車超速之違規事實，則原處分機關以受處分人違反九十五年
    七月一日修正前道路交通管理處罰條例第四十條第一項，裁
    處罰鍰二千四百元；逾期則依裁決書處罰主文規定裁處，於
    法並無不合，本件異議為無理由，應予駁回。
五、據上論斷，應依道路交通管理處罰條例第八十七條第二項、
    道路交通案件處理辦法第十九條，裁定如主文。
中    華    民    國    95    年    10    月    30    日
                        交通法庭      法  官  莊嘉蕙
右正本證明與原本無異
如不服本裁定應於送達後五日內向本院提出抗告狀
                                      書記官  魏愛玲
中    華    民    國    95    年    10    月    30    日


司法院資訊處製作；財團法人民間司法改革基金會備份。
